## Rodrigo Abbás

**E:** rodrigoabbas@gmail.com Tucumán, Argentina

**Perfil Profesional** 

Entusiasta y hábil desarrollador Full-Stack con más de 5 años en la industria del software, más de 4 años desarrollando aplicaciones web, siempre brindando resultados de excelente calidad y manteniendo habilidades en constante práctica y con las últimas tecnologías. Fuertemente comprometido con la dinámica de equipo, con grandes habilidades de resolución de problemas y depuración, y una gran voluntad para aprender.

### **Experiencia Laboral**

## **SmartFlow** - **Software Engineer** Dublín, Irlanda 03/2019 - Presente

- Desarrollo de herramientas para manejo de dispositivos IoT, depuración y administración de sistema, con JavaScript, C# y Python.
- Diseño e implementación de sistemas de generación de reportes para análisis de datos, administración interna e información para clientes.
- Soporte completo a funciones y servicios en servidores, página web, base de datos y sistemas embebidos.
- Realización de tests en dispositivos y aplicaciones de software.
- Diseño y coordinación de planes de acción de mejoras continuas.

## **Safigen – Full Stack Software Developer** San Francisco, CA 02/2018 - 10/2018

- Diseño y desarrollo de frontend responsivo para representación datos IoT en tiempo real, diferentes funciones y utilidades, con Vue JS.
- Desarrollo de microservicios para manejar y procesar todos los datos entrantes y las diferentes funcionalidades de la aplicación, con Node JS.
- Diseño e implementación de bases de datos SQL y NoSQL.
- Entrenamiento a miembros del staff y nuevos miembros del equipo.

### **Sovos - Software Engineer** Tucumán, Argentina 12/2016 - 02/2018

- Mejora de aplicación web de manejo, procesamiento y presentación gráfica de reportes para análisis de datos. Desarrollo de distintos módulos y REST API. Implementación con React JS y Node JS.
- Mantenimiento y adición de nuevas funcionalidades a aplicación web existente. Desarrollado con HTML y PHP. Migración de la aplicación a una arquitectura React-Redux.
- Entrenamiento a miembros del equipo y de otros equipos.

## **Fcia. Santo Domingo - Software Developer** Tucumán, Argentina 06/2016 - 12/2016

 Diseño y desarrollo de aplicación de gestión para sucursales para registro de ventas, manejo de proveedores, inventario e información adicional, con Node JS, HTML, Bootstrap y MySQL. **C:** +5493816164583 / +353833944425 rodrigoabb.github.io/bio

### **Habilidades**

#### **Frontend**

- JavaScript
- Vue JS
- HTML
- React JS

• CSS

- Redux
- Bootstrap
- jQuery

#### **Backend**

- Node JS
- Java
- SQL / NoSQL
- C#
- API Design
- PHP

### Frameworks / Herramientas

GIT

- CI/CD
- Mocha / Chai
- Jasmine / Jest

#### **Otros**

- Diseño de Software
- Desarrollo Web
- Diseño de Bases de Datos
- Metodologías ágiles

### **Proyectos**

**mOsc** - Tucumán, Argentina 08/2016 - 04/2017

- Diseño y construcción de Osciloscopio para Dispositivos Móviles, usando plataforma CIAA.
- Implementación de interfaz Android, múltiples funcionalidades e integración.
- Creación del flujo del sistema y del protocolo de comunicación.

### **Post & Fun** - Tucumán, Argentina 04/2015 - 10/2015

 Creación de red social con HTML, JavaScript, CSS, PHP y MySQL.

# Formación Académica Universidad Nacional De Tucumán

- Tucumán, Argentina

#### Ingeniero en Computación:

• Graduado en 06/2017

#### **Idiomas**

Español: NativoInglés: Fluído